臺灣新北地方法院板橋簡易庭小額民事判決
111年度板小字第3056號
原      告  普羅汽車股份有限公司


法定代理人  李樂伯  
訴訟代理人  丁欽允（兼送達代收人）

            蕭福賓  
被      告  陶鉞道（原名陶政介）

上列當事人間請求侵權行為損害賠償事件，於中華民國111年10
月3日言詞辯論終結，本院判決如下：
    主  文
被告應給付原告新臺幣玖仟玖佰陸拾元，及自民國一百一十一年
七月十六日起至清償日止，按週年利率百分之五計算之利息。
訴訟費用壹仟元由被告負擔。
本判決得假執行。
    事實及理由
一、原告主張：被告於民國110年2月8日9時15分許，騎乘車牌號
    碼000-000普通重型機車，行經新北市○○區○○路0段000號與
    民權路口時，因從右側超車而未保持半公尺以上之間隔，不
    慎撞擊原告所有而由訴外人慶紅實業股份有限公司（下稱慶
    紅公司）員工談克勤駕駛之車牌號碼000-0000號租賃小客車
    （下稱系爭車輛），致系爭車輛受損，經訴外人聯騰汽車有
    限公司（下稱聯騰公司）修復後，修復費用為新臺幣（下同
    ）5,200元（含鈑金2,700元、塗裝2,500元），又系爭車輛
    受損害時，正值出租予慶紅公司收取租金存續中，租期自10
    9年6月24日至112年6月23日共計36期，約定每月每期租金為
    35,700元，而系爭車輛修復工期共計4個工作日（110年3月2
    2日至110年3月25日止)，受有租金損失4,760元(計算式：35
    ,700元×4/30＝4,760元)。綜上，被告應賠償原告共計9,960
    元，原告屢向被告催索，被告均置之不理，爰依民法第191
    條之2及第213條第3項規定，提起本件訴訟等語。並聲明：
    被告應給付原告9,960元，及自起訴狀繕本送達被告之翌日
    起至清償日止，按週年利率百分之5計算之利息。
二、被告則以下列陳詞置辯，並聲明：原告之訴駁回。
　㈠對於初步分析研判表的認定有爭執，不應該全部是被告的責
    任。
　㈡求償金額過高，估價單中烤漆部分，認為擦傷很小，這部分
    沒有必要，且保險桿沒有凹陷，不應該更換。
　㈢營業損失部分，車行應該有定期保養的程序，則不應該計算
    營業損失在被告身上。
三、法院之判斷：
    原告主張被告於上開時、地駕駛前揭車輛，因從右側超車未
    注意安全間距，致與系爭車輛發生碰撞，系爭車輛因而受損
    之事實，業據其提出系爭車輛行車執照、訴外人談克勤之駕
    駛執照、新北市政府警察局道路交通事故當事人登記聯單、
    道路交通事故調查報告表、初步分析研判表、道路交通事故
    照片、聯騰公司出具之估價單、車輛維修照片、統一發票、
    車輛租賃契約、修復工期證明書等件為證，並據本院依職權
    向新北市政府警察局海山分局調閱本件道路交通事故調查卷
    宗附卷可稽，被告對於前開證據之形式真正並未爭執，然就
    原告之主張事實則否認並以前揭情詞置辯。是本件應審究者
    厥為：被告就本件事故是否應負侵權行為損害賠償責任？被
    告應給付之損害賠償額為若干？茲析述如后：
  ㈠被告就本件事故是否應負侵權行為損害賠償責任？
    ⒈按民法第191條之2規定：汽車、機車或其他非依軌道行駛
      之動力車輛，在使用中加損害於他人者，駕駛人應賠償因
      此所生之損害。但於防止損害之發生，已盡相當之注意者
      ，不在此限，係將主觀要件之舉證責任倒置，轉由加害人
      就其無故意、過失負舉證責任。是兩車均為行駛中非依軌
      道行駛之動力車輛，被害人請求損害賠償時，關於其受有
      損害，係由對方車輛於行進中所造成，並兩者間有因果關
      係，仍應由其負舉證責任，僅無須證明對方有故意或過失
      而已（最高法院108年度台上字第2459號判決）。
    ⒉查，原告就系爭車輛遭被告所騎乘機車因從右側超車未注
      意安全間距致碰撞而受有損害，業已提出上揭事證證明，
      被告就其騎乘機車與系爭車輛發生碰撞乙情並不爭執，則
      依上開說明，被告應就其無過失乙節負舉證責任。然經本
      院於111年10月3日當庭勘驗檔名為「PICT」之行車紀錄器
      檔案，該檔案為原告車內之行車記錄器，畫面顯示系爭車
      輛之駕駛人直行於新北市板橋區中山路一段，並無明顯往
      右偏移之狀況，於行駛至畫面時間08:57:50時，聽到碰撞
      聲，隨後被告騎乘機車至系爭車輛右側駛出，經過路口後
      ，往右邊停駛在中山路一段，系爭車輛駕駛人亦駕駛系爭
      車輛經過路口後，往右停駛至中山路一段之路邊。是依前
      開勘驗筆錄，可見兩造所駕駛車輛為同方向行駛車輛，被
      告逕自系爭車輛右側超車且未注意安全間距，致生本件事
      故。
    ⒊按汽車駕駛人超車時，在前行車之右側超車，或超車時未
      保持適當之間隔，或未行至安全距離即行駛入原行路線，
      處1,200元以上2,400元以下罰鍰，道路交通管理處罰條例
      第47條第3款定有明文。查，本件被告騎乘機車逕自系爭
      車輛之右側超車，且超車時未保持適當之間隔，已如前述
      ，則被告顯有違規超車之肇事責任，被告亦未舉證其就本
      件行車事故之發生為無過失，則依前開說明，被告就本件
      行車事故應負侵權行為損害賠償責任，殆無疑義。被告辯
      稱無肇事責任云云，自不可採。
  ㈡被告應給付之損害賠償額為若干？　　
　  ⒈系爭車輛修復費：
　　　⑴按物被毀損時，被害人除得依民法第196條請求賠償外，
        並不排除民法第213條至第215條之適用。依民法第196
        條請求賠償物被毀損所減少之價額，得以修復費用為估
        定之標準，但以必要者為限（例如：修理材料以新品換
        舊品，應予折舊）。被害人如能證明其物因毀損所減少
        之價額，超過必要之修復費用時，就其差額，仍得請求
        賠償【最高法院77年度第9次民事庭會議決議㈠可資參照
        】。查原告主張系爭車輛修復費用為5,200元（含鈑金2
        ,700元、塗裝2,500元），有聯騰出具之估價單、統一
        發票存卷可參，依系爭車輛之估價單所載修復項目，核
        與卷附車損照片中系爭車輛遭擦撞之受損部位相符，堪
        認上開修復項目所需之費用，均屬本件事故之必要修復
        費用。
　　　⑵至被告固辯稱原告請求賠償金額過高，惟本院審酌原告
        所提出之估價單，其上所載維修項目與卷附現場照片顯
        示之受損位置相當，且系爭車輛交由與兩造無利害關係
        之車廠估價核定維修項目，維修項目亦無不合理之處，
        堪認該估價單之修理項目均具有修復之必要性，且屬合
        理，被告空言辯稱估價單修繕費用過高，惟未提出任何
        證據佐證之，洵不足採。
　　⒉租金損失：
      損害賠償，除法律另有規定或契約另有訂定外，應以填補
      債權人所受損害及所失利益為限。依通常情形，或依已定
      之計劃、設備或其他特別情事，可得預期之利益，視為所
      失利益。民法第216條定有明文。本件系爭車輛為租賃用
      小客車，且依原告所提出之車輛租賃契約（見本院卷第31
      頁至第37頁），原告於本件車禍發生時，係將系爭車輛出
      租予慶紅公司使用，則系爭車輛之修復期間內，原告無法
      將系爭車輛出租予慶紅公司，確實受有租金損失。依上說
      明，原告應得請求被告賠償此部分租金利益之損失。就原
      告租金利益之損失數額，依前揭租賃契約所示，原告每月
      得向慶紅公司收取35,700元之租金，復依原告所提出之證
      明書以觀（見本院卷第39頁），系爭車輛之修復期間為4 
      日，依此計算系爭車輛修復期間，原告損失之租金利益數
      額為4,760元(計算式：35,700元×4/30＝4,760元)。是原告
      請求租金損失4,760元，應屬有理。
　  ⒊從而，原告所得請求之損害賠償金額為9,960元（計算式：
      5,200+4,760＝9,960）。
 ㈢末按遲延之債務，以支付金錢為標的者，債權人得請求依法定
   利率計算之遲延利息。給付無確定期限者，債務人於債權人
   得請求時，經其催告而未為給付，自受催告時起，負遲延責
   任。其經債權人起訴而送達訴狀，或依督促程序送達支付命
   令，或為其他相類之行為者，與催告有同一之效力。應付利
   息之債務，其利率未經約定，亦無法律可據者，週年利率為
   百分之5，民法第233條第1項、第229條第2項及第203條分別
   定有明文。本件原告請求被告給付之損害賠償，係以支付金
   錢為標的，且無確定期限，故原告請求被告給付自起訴狀繕
   本送達翌日即111年7月16日起至清償日止，按週年利率百分
   之5計算之利息，併應准許。
四、綜上所述，原告依民法第191條之2、第213條第3項規定，請
    求如主文第1項所示，為有理由，應予准許。
五、本件係適用小額訴訟程序所為被告敗訴之判決，爰依民事訴
    訟法第436條之20，依職權宣告假執行。
六、本件係小額訴訟事件，依民事訴訟法第436條之19第1項規定
    ，確定本件訴訟費用額為第一審裁判費1,000元，依同法第7
    8條規定，由被告負擔。
中　　華　　民　　國　　111 　年　　10　　月　　27　　日
                  臺灣新北地方法院板橋簡易庭
                        法  官  陳怡親
以上正本係照原本作成。
如不服本判決，應於送達後20日內，向本院提出上訴狀，並表明
上訴理由（上訴理由應表明一、原判決所違背之法令及具體內容
。二、依訴訟資料可認為原判決有違背法令之具體事實。），如
於本判決宣示後送達前提起上訴者，應於判決送達後20日內補提
上訴理由書（須附繕本），如未於上訴後20日內補提合法上訴理
由書，法院得逕以裁定駁回上訴。
中　　華　　民　　國　　111 　年　　10　　月　　27　　日
                        書記官  劉芷寧